最高法院刑事裁定　　　　　　　一○○年度台抗字第七四二號
抗　告　人　許文昌
上列抗告人因強盜等罪案件，不服台灣高等法院台中分院中華民
國一○○年八月十六日羈押之裁定（一○○年度上易字第三五六
號），提起抗告，本院裁定如下：
    主  文
抗告駁回。
    理  由
原羈押裁定以：抗告人許文昌因強盜等罪案件，經原審法院按加
重準強盜（及竊盜，均累犯）判處罪刑後，抗告人提起第三審上
訴，依刑事訴訟法第一百二十一條第二項規定，案件在第三審上
訴中，而卷宗及證物已送交該法院者，前項（指同法條第一項）
處分、羈押及其他關於羈押事項之處分，由第二審法院裁定之。
本件經訊問抗告人後，認為抗告人犯罪嫌疑重大，所犯加重準強
盜罪，有刑事訴訟法第一百零一條第一項第一款（有事實足認為
有逃亡之虞）、第三款（所犯為死刑、無期徒刑或最輕本刑為五
年以上有期徒刑之罪）之情形，非予羈押，顯難進行審判及執行
，認有羈押之必要，於民國一○○年八月十六日裁定執行羈押（
即上訴第三審後之羈押）。抗告意旨以：「抗告人許文昌不服台
灣高等法院台中分院一○○年度上易字第三五六號（實股），一
○○年八月十六日羈押裁定，特於法定期間內提起抗告，除理由
書另狀補陳外，僅先聲明如上」云云。惟查：案件在第三審上訴
中，而卷宗及證物已送交該法院者，刑事訴訟法第一百二十一條
第一項處分、羈押及其他關於羈押事項之處分，由第二審法院裁
定之，刑事訴訟法第一百二十一條第二項定有明文。又有無羈押
之必要，乃事實問題，屬事實審法院得依職權裁量之事項。本件
抗告人因強盜等罪案件，經原審法院以一○○年度上易字第三五
六號刑事判決，按加重準強盜（及竊盜，均累犯）判處罪刑後，
抗告人提起第三審上訴，原審法院除依規定將該案卷宗及證物函
送最高法院檢察署送交本院外，並於一○○年八月十六日經訊問
後，認為抗告人犯罪嫌疑重大，而有刑事訴訟法第一百零一條第
一項第一款、第三款情形，非予羈押，顯難進行審判及執行，認
有羈押之必要，爰於同日依前揭規定裁定執行羈押。於法並無不
合。抗告意旨僅泛言「不服」該羈押裁定，及「理由書另狀補陳
」，但於本院裁定前仍未提出理由書狀，其空言指摘，為無理由
，應予駁回。況抗告人對於第二審判決提起第三審上訴，業經本
院於一○○年九月八日以一○○年度台上字第四八九八號刑事判
決，以上訴不合法律上之程式，駁回上訴確定，並於一○○年九
月十四日以刑三100台上4898字第1000000002 號函，移送最高法
院檢察署執行，已無羈押之問題。抗告人對原審法院羈押之裁定
提起抗告，亦已無實益，併此敘明。
據上論結，應依刑事訴訟法第四百十二條，裁定如主文。
中    華    民    國  一○○  年    九    月  二十二  日
                      最高法院刑事第三庭
                          審判長法官  謝  俊  雄  
                                法官  陳  世  雄  
                                法官  魏  新  和  
                                法官  徐  文  亮  
                                法官  吳  信  銘  
本件正本證明與原本無異
                                      書  記  官  
中    華    民    國  一○○  年    九    月  二十六  日
                                                      Ｅ